



3215456237



cindykin10@gmail.com

HABILIDADES

- Liderazgo.
- Capacidad de trabajo en equipo.
- Buenas dotes comunicativas.
- Redacción de textos.
- Uso de redes sociales.
- Uso de herramientas de marketing.
- Creatividad.
- Organización.

EDUCACIÓN

UNIVERSIDAD LA METRO

Diplomado en Marketing Digital Córdoba - Argentina, 2017

GO! ESCUELA DE PUBLICIDAD

Diplomado en Redacción Publicitaria Córdoba - Argentina, 2013

UNIVERSIDAD EMPRESARIAL SIGLO 21

Diplomado en Creatividad Publicitaria Córdoba - Argentina, 2012

CORPORACIÓN UNIVERSITARIA UNITEC - COLOMBIA

Tecnóloga en Publicidad **2011**

PERFIL

Soy una publicista apasionada y creativa con una sólida experiencia en la gestión de redes sociales. He dedicado mi carrera a combinar estrategias de marketing tradicional con las últimas tendencias digitales para impulsar la visibilidad y el compromiso de las marcas en línea. Mi enfoque se centra en entender a fondo las necesidades del cliente y desarrollar campañas innovadoras que generen resultados tangibles.

EXPERIENCIA

ESTUDIO 318

Community Manager, Redacción y Estrategia Publicitaria 2015-2024

PZCM INVERSORA S.A.S (CONSTRUCTORA MYF)

Asistente Comercial, Manejo de Publicidad - Armenia 2022

BOX SERVICE

Community Manager - Bogotá

KAREN PAMELA HIGH FASHION

Ejecutiva de Cuentas - Manta, Ecuador

2019-2020

2021-2022

ATLANTIC INTERNATIONAL BPO

Asistente de Mercadeo

2018-2019

REFERENCIAS

DANIELA TORO

Administradora de Empresas 3016719765

JEFFERSON JARA

Ingeniero electrónico

3204921378